【裁判字號】    97,上訴,1904
【裁判日期】    980715
【裁判案由】    違反槍砲彈藥刀械管制條例
【裁判全文】
臺灣高等法院高雄分院刑事判決        97年度上訴字第1904號
上  訴  人
即  被  告  甲○○
                    現另案於臺灣高雄監獄執行中
選任辯護人  施吉安律師
上  訴  人
即  被  告  丁○○
選任辯護人  陳正達律師
            洪世崇律師
            許惠珠律師
上  訴  人
即  被  告  戊○○
選任辯護人  程高雄律師
上列上訴人因違反槍砲彈藥刀械管制條例案件，不服臺灣高雄地
方法院97年度訴字第1053號中華民國97年10月16日第一審判決（
起訴案號：臺灣地方法院檢察署97年度偵字第36052 號），提起
上訴，本院判決如下：
    主  文
原判決關於丁○○、戊○○部分均撤銷。
丁○○共同犯非法寄藏可發射子彈具殺傷力之改造手槍罪，處有
期徒刑貳年陸月，併科罰金新臺幣捌萬元，罰金如易服勞役，以
新臺幣壹仟元折算壹日。扣案之仿GLOCK 廠二十七型半自動手槍
之改造手槍（槍枝管制編號：0000000000號）壹支、仿DEERINGE
R 槍管之改造手槍（槍枝管制編號：0000000000號）壹支，均沒
收之。
戊○○共同犯非法寄藏可發射子彈具殺傷力之改造手槍罪，累犯
，處有期徒刑貳年捌月，併科罰金新臺幣捌萬元，罰金如易服勞
役，以新臺幣壹仟元折算壹日。扣案之仿GLOCK 廠二十七型半自
動手槍之改造手槍（槍枝管制編號：0000000000號）壹支、仿DE
ERINGER 槍管之改造手槍（槍枝管制編號：0000000000號）壹支
，均沒收之。
其他上訴駁回。
    事  實
一、甲○○前於民國89年間因強盜案件，經原審以89年度訴字第
    25 25 號判決判處有期徒刑7 年，又經本院以90年度上訴字
    第290 號判決上訴駁回，並經最高法院以95年度台上字第64
    41號判決上訴駁回確定在案，未到案執行而發佈通緝，而於
    96年12月11日通緝到案，入監服刑至今（未構成累犯）；戊○○於89年間因強盜案件，經本院以91年度上更（一）字第
    37 4號判決判處有期徒刑2 年6 月確定，於92年5 月15日入
    監執行，93年9 月2 日因縮短刑期假釋付保護管束，94年8
    月10日因保護管束期滿未經撤銷，視為執行完畢。
二、甲○○明知具有殺傷力之改造槍枝、子彈及制式子彈，為槍
    砲彈藥刀械管制條例所管制之違禁物，未經許可不得持有，
    竟仍基於持有槍彈之犯意，於96年間（即96年9 月間前之某
    日），自不詳人處取得仿DEERINGER 槍管製造且具有殺傷力
    之改造手槍（槍枝管制編號：0000000000號）1 支（簡稱Ａ
    槍）、墨綠色仿GLOCK 廠27型半自動手槍製造，換裝土造金
    屬槍管，具有殺傷力之改造手槍（槍枝管制編號：00000000
    00號）1 支（稱Ｂ槍）及子彈31顆（改造子彈30顆，其中具
    有殺傷力改造子彈計有14顆；制式子彈1 顆），而非法持有
    之。嗣於96年9 月間，指示丙○○（未經起訴）騎乘機車搭
    載未滿18歲之少年鍾○民（綽號「阿民」，於民國80年10月
    生，姓名年籍詳卷，另經臺灣高雄地方少年法院於97年4 月
    3 日以97年度少護字第190 號裁定交付保護管束確定）至其
    當時位在高雄市左營區之租屋處取得上開槍彈後，由鍾○民
    將之藏放於鍾○民位在高雄縣仁武鄉之住處。嗣甲○○因強
    盜罪經判刑確定後因未到案執行，而於96年12月11日下午1
    時40分許，在高雄市三民區○○○路126 號地下室為警查獲
    。
三、丁○○（綽號「乙哥」）自戊○○處得知甲○○遭緝獲後，
    旋與戊○○（綽號「金聰」）、乙○○（業經原審法院判處
    有期徒刑2年8月，併科罰金新臺幣10元，罰金如易服勞役，
    以新臺幣1000折算1日確定），3人共同基於寄藏甲○○之上
    開槍彈之犯意聯絡，由丁○○囑戊○○聯絡取槍，並以其在
    高雄縣仁武鄉○○○街45號之舊宅作為交槍處所，戊○○負
    責聯絡丙○○、鍾○民交付槍彈，乙○○則負責受寄藏放該
    批槍彈（乙○○部分業經原審法院判處有期徒刑2 年8 月確
    定，併科罰金新台幣10萬元確定）。嗣鍾○民於96年12月14
    日接到戊○○應交付槍彈之電話後，旋即於當日晚上6 、7
    時許，與綽號「阿秋」友人共同前往丁○○指定之高雄縣仁
    武鄉○○○街45號之處所，由鍾○民先持Ｂ槍及不詳數量之
    子彈當面交付予戊○○轉交予乙○○，丁○○則在旁監看，
    並由乙○○隨即將上開槍彈另藏放在高雄縣仁武鄉林森巷13
    號之住處，隔2 日（即96年12月16日）鍾○民又將Ａ槍及另
    不詳數量之子彈交予其友人「阿秋」男子（姓名及年籍均不
    詳），並與「阿秋」共同將之持至丁○○前開舊宅，當面交
    付予戊○○後再轉交乙○○，丁○○亦在現場監看，復由乙○○接續將上開槍彈與先前取得之Ｂ槍及不詳數量之子彈共
    同藏放在乙○○之上開住處。嗣丁○○、戊○○於偵訊中分
    別自白並供出槍彈來源係甲○○所有，並由戊○○於96年12
    月20日凌晨0 時50分許，帶同警方前往乙○○上開槍處所，
    經乙○○同意實施搜索後，始在乙○○上開住處扣得上開仿
    DEERINGER 具有殺傷力之改造手槍（槍枝管制編號：000000
    0000號；Ａ槍）、墨綠色仿GLOCK 廠27型半自動手槍並具有
    殺傷力之改造手槍（槍枝管制編號：0000 000000 號；Ｂ槍
    ）及子彈共計31顆（其中改造子彈30顆，而僅14顆具有殺傷
    力、具有殺傷力制式子彈1 顆）。
四、案經高雄市政府警察局移請臺灣高雄地方法院檢察署檢察官
    偵查起訴。
    理  由
壹、證據能力：
一、按「法院或檢察官得囑託醫院、學校或其他相當之機關、團
    體為鑑定，或審查他人之鑑定，並準用第203 條至第206 條
    之1 之規定。」、「鑑定之經過及其結果，應命鑑定人以言
    詞或書面報告。」，亦分別為刑事訴訟法第208 條第1 項前
    段、第206 條第1 項定明定。是經檢察官囑託相當之機關為
    鑑定後，經鑑定人以書面報告其鑑定之結果者，即屬同法第
    159 條第1 項所謂之「法律有規定者」，不受該條項規定「
    不得作為證據」之限制。且同法第208 條第1 項前段對於法
    院或檢察官囑託相當之機關為鑑定之情形，僅規定：「準用
    第203 條至第206 條之1 之規定」，至於同法第202 條有關
    「鑑定人應於鑑定前具結」之規定，則不在準用之列。故於
    法院或檢察官囑託相當之機關為鑑定，而該受囑託機關以書
    面報告鑑定結果之情形，既非屬依法應具結者。是同法第15
    8 條之3 有關「證人、鑑定人依法應具結而未具結者，其證
    言或鑑定意見，不得作為證據」之規定，於此時即無適用之
    餘地。而內政部警政署刑事警察局業經臺灣高等法院檢察署
    檢察長概括囑託為有關「槍彈有無殺傷力之鑑定」此鑑定項
    目之鑑定機關（臺灣高等法院檢察署92年10月15日檢文允字
    第0921001322號函附之臺灣高等法院檢察署檢察長概括選任
    鑑定人或囑託鑑定機關（團體）名冊參照），故卷附內政部
    警政署刑事警察局97年1 月30日刑鑑字第0970001578號槍彈
    鑑定書、97年5 月22日刑鑑字第0970071771號函各1 份（偵
    卷第86頁至第87頁、第173 頁至第177 頁），係就本件扣得
    槍枝鑑定結果之書面報告，揆諸上開說明，即不受刑事訴訟
    法第158 條之3 及同法第159 條第1 項之限制，自得作為證
    據，合先敘明。
二、傳聞法則乃對於被告以外之人於審判外之言詞或書面陳述，
    亦即針對被告以外之人於審判外以言詞或書面所為之供述證
    據所為之規範。卷附槍彈照片31張（警一卷76頁），乃以科
    學、機械之方式對於查獲當時之情況所為忠實且正確之紀錄
    ，性質上並非供述證據，故無傳聞法則之適用，於此又查無
    不得為證據之狀況，自均具有證據能力。
三、按搜索，經受搜索人出於自願性同意者，得不使用搜索票。
    但執行人員應出示證件，並將其同意之意旨記載於筆錄，刑
    事訴訟法第131條之1定有明文。而同意搜索應經受搜索人出
    於自願性同意。此「自願性」同意，係指同意必須出於同意
    人之自願，非出自於明示、暗示之強暴、脅迫。查本案被告
    乙○○經員警出示臺灣高雄地方法院檢察署拘票執行拘提時
    ，同意員警對其住處進行搜索乙情，有臺灣高雄地方法院檢
    察署拘票、自願性同意搜索筆錄、高雄縣政府警察局刑警大
    隊搜索筆錄各1 份（偵卷71頁至第75頁、140 頁至144 頁）
    在卷可稽，符合書面記載之要式，足認其為合法搜索。所搜
    得之仿DEERINGER 槍管製造，並車通金屬槍管內阻鐵，具有
    殺傷力之改造手槍（槍枝管制編號：0000000000號）1 支（
    含彈匣）、墨綠色仿GLOCK 廠27型半自動手槍製造，換裝土
    造金屬槍管，具有殺傷力之改造手槍（槍枝管制編號：0000
    000000號）1 支（含彈匣）、改造子彈30顆（其中14顆具有
    殺傷力）、制式子彈1 顆，有扣押物品清單1 份（偵卷226
    頁）在卷供參，既係警方合法搜索取得，自有證據能力。
四、通訊監察之譯文，係員警於審判外將監聽所得資料以現譯方
    式整理後予以記錄而得，本質上屬於被告以外之人於審判外
    之書面陳述，為傳聞證據。惟所謂被告以外之人於審判外之
    陳述，係指被告以外之人就其曾經參與或見聞之事實，事後
    追憶並於審判外為陳述者而言。又國家基於犯罪偵查之目的
    ，對被告或犯罪嫌疑人進行通訊監察，乃係以監控與過濾受
    監察人通訊內容之方式，蒐集對其有關之紀錄，並將該紀錄
    予以查扣，作為認定犯罪與否之證據，屬於刑事訴訟上強制
    處分之一種，而監聽係通訊保障及監察法第13條第1 項所定
    通訊監察方法之一，司法警察機關依法定程序執行監聽取得
    之錄音，係以錄音設備之機械作用，真實保存當時通訊之內
    容，如通訊一方為受監察人，司法警察在監聽中蒐集所得之
    通訊者對話，若其通話本身即係被告進行犯罪中構成犯罪事
    實之部分內容，自與所謂「審判外之陳述」無涉，應不受傳
    聞法則之規範，當然具有證據能力。至司法警察依據監聽錄
    音結果予以翻譯而製作之監聽譯文，屬於文書證據之一種，
    於被告或辯護人對其譯文之真實性發生爭執或有所懷疑時，
    法院固應依刑事訴訟法第165 條之1 第2 項規定，以適當之
    設備，顯示該監聽錄音帶之聲音，以踐行調查證據之程序，
    俾確認該錄音聲音是否為通訊者本人及其內容與監聽譯文之
    記載是否相符，或傳喚該通訊者為證據調查。倘被告或訴訟
    關係人對該通訊監察譯文之真實性並不爭執，即無勘驗辨認
    其錄音聲音之調查必要性（最高法院97年度台上字第2272號
    判決）。經查卷附通訊監察作業譯文表（偵卷184 頁至188
    頁），本院於審判程序亦已踐行提示監聽譯文供當事人辨認
    並告以要旨，使其表示意見等程序並為辯論，且檢察官係依
    行為時之通訊保障及監察法核發通訊監察書，此有臺灣高雄
    地方法院檢察署96年11月23日96年雄檢惟來監字第003879號
    通訊監察書影本1 份附卷供參，再由司法警察執行通訊監察
    ，是其監聽錄音蒐證程序應屬合法。況卷內相關通訊監察譯
    文，確係關於被告甲○○因通緝到案之通話，參以證人丙○○證詞，互為對照觀察，足認上開通訊監察譯文為真正，自
    具有證據能力，而得為認定犯罪事實之依據。
五、按被告以外之人於審判外之言詞或書面陳述，除法律有規定
    者外，不得作為證據，刑事訴訟法第159條第1項定有明文。
    經查：
（一）按被告以外之人於偵查中向檢察官所為之陳述，除顯有不
      可信之情況者外，得為證據，刑事訴訟法第159 條之1第2
      項定有明文。丙○○、鍾○民在偵查中之證述，對於本案
      全部被告而言，丁○○、戊○○、乙○○在偵查中之證述
      ，對於同案其他被告而言，均為被告以外之人於審判外之
      陳述。惟丙○○、鍾○民於偵查中以證人身分所為之陳述
      ，丁○○、戊○○、乙○○於96年12月20日偵查中以證人
      身分所為之陳述，均經告知權利，且依法具結，訊問程序
      全程錄音錄影，並無違法取證之情形，顯無不可信之情況
      存在，故均有證據能力。
（二）次按被告以外之人於檢察事務官、司法警察官或司法警察
      調查中所為之陳述，與審判中不符時，其先前之陳述具有
      較可信之特別情況，且為證明犯罪事實存否所必要者，得
      為證據，刑事訴訟法第159 條之2 定有明文。對於被告丁○○、戊○○、乙○○，丙○○、鍾○民於警詢中之陳述
      ，係被告以外之人於審判外之陳述，固屬傳聞證據，對於
      被告甲○○而言，被告丁○○、戊○○、乙○○及丙○○
      、鍾○○於警詢中之陳述，亦係被告以外之人於審判外之
      陳述，屬傳聞證據，惟渠等於警詢中之陳述與原審及本院
      審理中之證述雖均有不符，惟丁○○、戊○○、乙○○，
      丙○○、鍾○民於警詢中之陳述是否有證據能力分別敘述
      如下:
   1、鍾○民於案發前均曾受僱於被告甲○○等情，業據少年鍾
      ○民已於本院審理時證述在卷，並證稱: 丁○○、戊○○
      、丙○○、乙○○他均有幫甲○○作事情等語（本院卷16
      7 及反面），足見丁○○、戊○○、丙○○、乙○○及鍾
      ○民與被告甲○○平日間之關係已非比尋常。又丙○○、
      鍾○民製作警詢筆錄時，被告甲○○、丁○○、戊○○、
      乙○○均未在場，其直接面對警員所為陳述較為坦然，而
      無顧忌，且詢問過程中並無違法取證之情形，又渠等警詢
      中之陳述與偵訊中之證述大致相符，相較於原審及本院審
      理中歷時更久，較案發當時有充分時間考量彼此間之利弊
      得失，是渠等之警詢筆錄應與事實較相近，應具有較可信
      之特別情況。況渠等證言內容又係敘及交付槍彈之時有無
      在場及有無目擊經過情形，若欲判斷本案被告是否成立犯
      罪，實有參酌其等警詢中陳述之必要性，故依據上開刑事
      訴訟法之規定，其等於警詢中之陳述，自得採為本件論罪
      之依據。
   2、再證人丁○○、戊○○、乙○○之警詢筆錄，係員警向臺
      灣高雄地方法院檢察署聲請核發拘票，合法拘提至警局進
      行詢問，並因而查獲扣案槍彈之去向及來源，是上開警詢
      筆錄製作之原因，並無違法之情狀。且其等之警詢筆錄係
      分別於不同時間、分由不同員警製作，應認製作警詢筆錄
      過程中，其餘同案被告並非同時在場，陳述顯較無顧忌，
      又於查獲本案當時雖係屬夜間，惟員警均有對渠等詢問是
      否願意夜間偵訊，亦無證據證明有何經司法警察強暴、脅
      迫、利誘、詐欺、疲勞訊問、違法羈押或其他不正之方法
      之情形，從而員警詢問證人丁○○、戊○○、乙○○時，
      應無違法取供之情事。佐以其等警詢中之供詞與偵訊中之
      證詞，亦互核相符，反觀渠等於原審審理中，就攸關犯罪
      事實成立與否之重要案情，均有避重就輕之情形（原審卷
      二93頁）。另證人乙○○雖於本院證稱: 在警詢及偵查中
      證述時因與甲○○有發生不愉快的事（即伊有欠甲○○1
      萬元沒有還曾遭其毆打）云云，惟又證稱: 那是發生95年
      6 月中旬的事云云（參本院卷161 頁及反面），然已距本
      案發生之時間有1 年6 月餘，故仍不影響乙○○警詢之證
      述，並此附明。是證人丁○○、戊○○、乙○○於警詢時
      之陳述，較之渠等於原審及乙○○於本院審理時所為之證
      述，應具有較可信之特別情況，且渠等證言內容又係敘及
      扣案槍彈係何人所有，交付槍彈之時是否有在現場及如何
      與其他被告聯繫之情形，若欲判斷本案被告是否成立犯罪
      ，實有參酌其等警詢中陳述之必要性，故依據上開刑事訴
      訟法之規定，其等於警詢中之陳述，自有證據能力。
   3、綜上所述，被告甲○○之辯護人雖主張: 丁○○、鍾○民
      、乙○○之警詢筆錄無證據能力云云（本院卷105頁）。
      另被告戊○○之辯護人雖亦主張: 丙○○、丁○○、鍾○
      民、乙○○之警詢筆錄無證據能力云云（本院卷105 頁）
      ，則均有誤會。
六、按被告以外之人於審判外之言詞或書面陳述，除法律有規定
    者外，不得作為證據，刑事訴訟法第159 條第1 項固定有明
    文。惟按被告以外之人於審判外之陳述，雖不符前4 條之規
    定，而經當事人於審判程序同意作為證據，法院審酌該言詞
    陳述或書面陳述作成時之情況，認為適當者，亦得為證據；
    當事人、代理人或辯護人於法院調查證據時，知有第159 條
    第1 項不得為證據之情形，而未於言詞辯論終結前聲明異議
    者，視為有前項之同意，亦為同法第159 條之5 第1 項、第
    2 項所明文規定。查本件判決其餘後述引為證據資料，固屬
    於被告以外之人於審判外之言詞、書面陳述者，惟均已於本
    院調查證據程序及審理期日提示並告以要旨後，被告李宗穎
    及其辯護人及檢察官均知悉該等證據係被告以外之人於審判
    外之陳述，而均未於言詞辯論終結前表示異議，本院審酌上
    開證據作成時之情況，認為適當，依刑事訴訟法第159 條之
    5 第1 項、第2 項規定，均應有證據能力。
貳、實體部分：
一、訊據被告甲○○矢口否認有何非法持有本案可發射子彈具有
    殺傷力之改造手槍、改造子彈及制式子彈之犯行，辯稱：伊
    與丙○○、鍾○民並不熟識，且從未持有槍彈，不知為何他
    們會如此作證云云。另被告丁○○則坦承與甲○○從小一起
    長大（本院卷209 頁），被告戊○○則亦坦承有看到乙○○
    自鍾○民取得改造手槍（本院卷209 頁及反面），惟其2 人
    均矢口否認有何共同寄藏本案可發射子彈具有殺傷力之改造
    手槍、改造子彈及制式子彈之犯行，被告丁○○辯稱：伊係
    在事後才知道鍾○民有拿槍給乙○○，且於知悉後即馬上告
    知乙○○要把槍彈丟掉，並沒有寄藏之犯意云云。被告戊○○並辯稱：伊只是代乙○○聯絡丙○○找鍾○民，他們之間
    的事情並不清楚，是當天伊載乙○○離開丁○○老家時，乙○○才拿出扣案槍彈給伊看，伊並無寄藏槍彈之犯意聯絡云
    云。
甲、被告丁○○、戊○○撤銷改判部分:
（一）被告丁○○、戊○○共同寄藏槍彈部分:
   1、被告丁○○於96年12月11日後某日經由戊○○得知甲○○
      因另犯強盜經判刑確定後，因未到案經通緝而被緝獲後（
      甲○○96年12月11日通緝到案），被告丁○○、戊○○因
      擔心甲○○入監前曾交付放在鍾○民處之2 把改造手槍（
      即Ａ槍、Ｂ槍）及不詳數量具有之殺傷力子彈而可能滋事
      ，遂要求戊○○負責聯絡取回該批槍彈之事實，業據被告
      丁○○於偵訊中供承在卷（原審聲羈卷5 頁），並於偵訊
      中以證人之身分證稱: （96年）12月中旬，戊○○說槍、
      彈在「阿民」（即鍾○民）身上…，我有叫戊○○打電話
      給鍾○民要他將槍及子彈交給他（戊○○），我怕「阿民
      」會犯法…，「阿民」將槍彈拿到高雄縣仁武鄉○○村○○○路45號我父親家時，當時戊○○及乙○○都在場，…
      我確定當天鍾○民將2 枝槍（應係分2 次各交付1 支，理
      由後述）及子彈交給戊○○，這些槍彈是甲○○的，他被
      抓後，戊○○說槍彈在「阿民」那裏，我怕「阿民」太小
      會出事，叫薛（戊○○）打給「阿民」，叫他（鍾○民）
      將東西拿過來等語（偵卷132-134 頁），核與被告戊○○
      警詢供稱: 因為我跟綽號「乙哥」（丁○○）說：先把該
      批槍彈藏放於高雄縣仁武鄉烏林村林森巷13號綽號「阿隆
      」乙○○住處，因為翁住處與丁○○父親住處最近，所以
      丁○○與我決定將該批槍彈寄藏予乙○○等語相符（偵卷
      18頁）。另其於偵訊中以證人身分亦證稱: 我是從丙○○
      得知甲○○的槍2 支、子彈藏在鍾○民…，我是透過丙○○拿到鍾的電話等語相符（偵卷125 頁）。另證人鍾○民
      則於警詢證稱: 甲○○是我老大（照片指認），我是他手
      下的小弟，他有把槍械寄放在我這裡，大概在3 個月前甲○○在左營的租屋處拿了兩把槍給我，其中1 把是金色的
      掌心雷手槍（即Ａ槍），另1 把是綠色（即Ｂ槍），…甲○○對我說先把槍械寄放在我這裡，如果有用到再叫我拿
      給他，我都放在家裡我房間的床底下等語（偵卷35頁），
      復於偵訊中證稱: 甲○○被抓後，我接到丙○○電話，說
        老大被抓了，丁○○叫戊○○拿槍過去給他等語（偵卷
      113-117 頁）。另證人丙○○亦證稱: 我親眼看到甲○○
      有1 把手槍，1 把掌心雷（Ａ槍）、1 把是90的（Ｂ槍）
      ，槍不在我這裡，甲○○被抓後，丁○○的小弟戊○○打
      電話給鍾○民把槍拿到八卦寮大同二街45號交給戊○○，
      丁○○也在場，我在上班戊○○就打電話告訴我甲○○被
      抓了，他就問我甲○○的2 支槍是否在鍾○民那邊，我跟
      他說是，後來我有打電話向戊○○確認有無拿到槍，他說
      有等語（偵卷114 頁），並於警詢證稱: 因為我們老大甲○○與「乙仔」（丁○○）是兒時玩伴，兩人私交很好，
      我們要尊稱他「乙哥」，所以「阿民」才會將槍械交給「
      乙哥」等語（偵卷32頁），亦與證人乙○○證稱: 甲○○
      出事後，當時我與「金昌」戊○○在一起，薛打電話給「
      阿民」，叫他把槍、彈拿過來，我們是怕「阿民」拿去做
      案…，是從戊○○手上接到槍，有點算過…，過了2 天，
      「阿民」叫他朋友「阿秋」拿第2 支槍給我，也是大同二
      街45號交槍，「阿民」有說槍曾拿去烤漆，現場有「阿秋
      」、丁○○、戊○○跟我等語相符（偵卷122-123 頁），
      足見被告丁○○、戊○○2 人為避免甲○○入監前所託交
      鍾○民槍彈發生意外，始由戊○○透過丙○○取得鍾○民
      電話後，再由戊○○聯絡鍾○民在丁○○所提供地點，並
      經丁○○監看過程中，由戊○○先後2 次自鍾○民及其友
      人「阿秋」將槍彈交由乙○○保管之事實，已甚明確。另
      證人鍾○民於原審及本院雖改稱: 當時是綽號「生哥」的
      男子交付伊該2 把槍彈，但綽號「生哥」的男子並非甲○○云云。惟與上開丁○○、戊○○、丙○○上開證述: 上
      開槍彈來源均自甲○○等情節不符。又被告甲○○確曾於
      案發前因強盜案件經判刑確定經發佈通緝後，而於96年12
      月11日始經緝獲之事實，此有高雄市政府警察局通緝案件
      移送書在卷可按（偵卷88頁）。復參諸證人丙○○於96年
      12月12日上午11時3 分19秒以其持用0000 00000號行動電
      話與0000000000號行動電話持用人對話中，丙○○曾詢問
      「生哥」現在如何時，對方則稱（「生哥」）即將入監執
      行等情，此有臺灣高雄地方法院檢察署通訊監察書（96年
      雄檢惟來監字第3879號）及通訊監察譯文表在卷可按（偵
      卷184 頁、188 頁）。又本案肇因於甲○○被緝獲到案，
      丁○○、戊○○始要求鍾○民將被告甲○○託交槍彈交出
      之事實，業經證人丁○○、戊○○、乙○○、丙○○、鍾
      ○民分別於警詢及偵訊證述之如前，故鍾○民上開證稱：
      綽號「生哥」的男子並非甲○○云云，殊非可採。另證人
      鍾○民、丙○○雖又證稱: 我是因為乙○○在大同二街的
      時候就說如果出事之後要說（槍彈）是甲○○的，因為他
      反正已經被關了，就說是的他就對了云云（原審卷二51背
      面-58 頁；原審卷二58-62 頁）。證人乙○○雖亦於原審
      證稱: （為何之前要說槍彈是甲○○的？）我就跟他們（
      丁○○、戊○○）說甲○○被捉了，全部推給他就好了云
      云（原審卷0000-000 頁）。惟乙○○卻又證稱: 槍是我
      的，不是甲○○的，因為我有一位友人綽號叫「生哥」，
      但不是甲○○，他準備要跑路，他說將槍交給「阿民」（
      鍾○民），所以我跟戊○○說是否有辦法聯絡到「阿民」
      ，等聯絡到「阿民」後，我跟他約在丁○○的古厝家，當
      場有戊○○、丁○○、「阿民」及「阿民」友人，是用報
      紙包著交給我，我回家之後才點的，當時說好有另外一把
      2 天後再交，也是當場講的，2 天後在大灣村交槍云云（
      原審卷一40頁），是乙○○所稱即將【跑路】（台語逃匿
      之意）之「生哥」何以與當時已因另犯強盜罪而經通緝之
      甲○○當時處境之情節相符，則顯無法自圓其說。況證人
      鍾○民、丙○○既均尊稱被告甲○○為「老大」，且證人
      鍾○民復證稱: 丁○○、戊○○、丙○○、乙○○平日均
      有幫甲○○作事情等語（本院卷167 頁及反面），足見被
      告丁○○、戊○○平日既均為被告甲○○工作，其與甲○○間之關係已非比尋常。又被告丁○○等人於甲○○入監
      後猶關心甲○○入監前所託交鍾○民之槍彈若未取回可能
      會因此生事，則衡情豈有可能會乘被告甲○○入監執行之
      際，猶對被告甲○○落井下石而為誣陷之理，故被告丁○○、戊○○及證人乙○○、鍾○民、丙○○事後均改稱：
      當時在偵訊中會供出槍彈來源是甲○○，是得知甲○○被
      緝獲入監，才故意推給甲○○云云，顯與事理有違，亦與
      事實未符，故均屬事後迴護被告甲○○之詞不足採信。
   2、又按被告以外之人（包括證人、鑑定人、告訴人、被害人
      及共同被告等）於檢察事務官、司法警察官或司法警察調
      查中所為之陳述，與審判中不符時，應就前後階段之陳述
      進行整體判斷，以決定其間是否具有重大歧異藉以此判斷
      其證言證明力之高低，不得僅以證人所供部分內容不確定
      或交互詰問過程中有先後更正或不一致，即全盤否認證人
      之證詞之真實性（最高法院97年度台上字第96號判決參照
      ）。證人鍾○民雖證稱: （扣案槍彈你是兩次或是1 次帶
      到大同二街四十五住處？）一次而已云云（原審卷二51頁
      背面-58 頁）。惟證人乙○○則分別於警詢及偵訊均證稱
      ：是從戊○○手上接到槍，有點算過【31顆子彈（僅14顆
      具有殺傷力）及1 支槍，槍是大支黑色（應為墨綠色之（
      Ｂ槍）】，過了2 天，「阿民」叫他朋友「阿秋」拿第2
      支槍【應係（Ａ槍）】給我，也是在大同二街45號交槍，
      …現場有「阿民」、「阿民」另一個男性友人（即「阿秋
      」）、丁○○、戊○○跟我等語（偵卷25至29頁，122-12
      8 頁），復於原審準備程序供稱: 因為我有一位友人綽號
      叫「生哥」…，他準備要跑路，他說將槍交給「阿民」（
      鍾○民），所以我跟戊○○說是否有辦法聯絡到「阿民」
      ，等聯絡到「阿民」後，我跟他約在丁○○的古厝家，當
      場在戊○○、丁○○、「阿民」及其友人，是用報紙包著
      交給我…，當時說好有另外一把，2 天後再交，也是當場
      講的，2 天後在大灣村交槍等語（原審卷一40頁），核與
      證人戊○○於偵訊中證稱: 甲○○出事後，我們怕「阿民
      」拿槍出去使用，…所以叫他把槍拿出來，鍾○民第1 次
      拿了1 支水藍色（應為墨綠色）的槍（Ｂ槍）及23顆子彈
      在仁武鄉○○○街交給我，現場有丁○○、鍾○民及鍾○
      民的朋友、我及乙○○，是我從鍾○民手上接到槍，但我
      沒有點算，鍾○民說子彈是23顆，過了2 天鍾○民與他朋
      友「阿休」（應指「阿秋」）拿第2 支槍給我，第2 次槍
      是掌心雷（Ａ槍）及8 、9 顆子彈，將槍、彈是在大灣村
      交給我的，是鍾○民點子彈的，現場還有「阿休」（即「
      阿秋」）、丁○○、乙○○跟我等語（偵卷122-123 頁）
      。觀諸證人戊○○、乙○○所證述鍾○民先後2 次交槍時
      所鍾○民所交付子彈究係何人點收槍彈及先後所點收之子
      彈數量雖略有不同，然其2 人所證稱: 鍾○民與其友人「
      阿秋」先後相隔2 天交還2 把槍及子彈之重要情節，並未
      相岐，足見鍾○民第1 次先將（Ｂ槍）及不詳數量子彈經
      由戊○○轉交乙○○收執後，事隔2 日後鍾○民與綽號「
      阿秋」友人再度前往丁○○之同上舊居為第2 次交付（Ａ
      槍）及不詳數量子彈之事實，應可確認，故戊○○事後雖
      於本院審理時改稱: 當時看到他們交付槍枝次數僅有1 次
      云云（本院卷209 頁及反面），應屬避就之詞。另證人鍾
      ○○雖亦證稱: 伊僅1 次即將（Ａ、Ｂ槍及子彈）交給乙○○，亦是為避免其友人「阿秋」事後被警追查所致，亦
      不足採，故被告丁○○之辯護人雖主張: 鍾○民僅有1 次
      交還該批槍彈云云（本院卷211 頁反面），則有誤會。
   3、又扣案該等槍彈經送內政部警政署刑事警察局鑑定結果，
      認：送鑑手槍1 支（槍枝管制編號：0000000000號），係
      改造手槍，仿GLOCK 廠27型半自動手槍製造之槍枝，換裝
      土造金屬槍管而成，擊發功能正常，可供擊發是用子彈使
      用，認具殺傷力；送鑑手槍1 支（槍枝管制編號：000000
      0000號），係改造手槍，仿DEERINGER 槍管製造之槍枝，
      車通上金屬槍管內阻鐵及加裝金屬襯管而成，擊發功能正
      常，可供擊發適用子彈使用，認具殺傷力；送鑑子彈31顆
      ，經同一機關鑑定結果，其中30顆，非制式子彈，由金屬
      彈殼組合直徑6.0+0.5mm 金屬彈丸而成。採樣10顆試射：
      3 顆，可擊發，具殺傷力；2 顆，雖可擊發，惟發射動能
      不足，不具殺傷力；5 顆，無法擊發，不具殺傷力；另外
      1 顆，係口徑9mm 制式子彈，經試射，可擊發，具殺傷力
      。未試射子彈20顆，均經試射結果：11顆，可擊發，認具
      殺傷力；6 顆，雖可擊發，惟發射動能不足，認不具殺傷
      力；3 顆，無法擊發，認不具殺傷力，此有內政部警政署
      刑事警察局97年1 月30日刑鑑字第0970001578號槍彈鑑定
      書及97年5 月22日刑鑑字第0970071771號函各1 份附卷供
      參，足認扣案之墨綠色仿GLOCK 廠27型半自動手槍製造之
       改造手槍（槍枝管制編號：0000000000號）及仿DEERING
      ER槍管製造之改造手槍（槍枝管制編號：0000000000號）
      及其中改造子彈14顆及制式子彈1 顆均具有殺傷力無疑。
      復有高雄地方法院檢察署拘票、自願性同意搜索筆錄、高
      雄縣政府警察局刑警大隊搜索筆錄各3 份、高雄市政府警
      察局96年12月20日警鑑槍字第149 號槍枝初步檢視報告表
      （附照片）、內政部警政署刑事警察局97 年1月30日刑鑑
      字第0970001578號槍彈鑑定書影本（含照片11張）、97年
      5 月22日刑鑑字第0970071771號函（含照片）各1 份在卷
      可憑，並有仿DEERINGER 槍管製造之改造手槍（槍枝管制
      編號：0000000000號）1 支（含彈匣）、綠色仿GLOCK 廠
       27型半自動手槍製造之改造手槍（槍枝管制編號：00000
       00000 號）1 支（含彈匣）、改造子彈14顆、制式子彈1
      顆扣案可稽，並有前開內政部警政署槍枝鑑定報告在卷可
      按，故本件事證明確，被告丁○○、戊○○寄藏可發射子
      彈具有殺傷力之改造手槍、改造子彈及制式子彈之犯行堪
      以認定。
（二）被告丁○○、戊○○為，均係犯槍砲彈藥刀械管制條例第
      8 條第4 項未經許可，寄藏可發射子彈具有殺傷力之改造
      手槍罪，及同條例第12條第4 項未經許可，寄藏子彈罪。
      被告丁○○、戊○○持有改造手槍、子彈等行為，為寄藏
      之當然結果，不另論罪（最高法院74年度臺上字第3400號
      判例意旨參照）。其等以單一持有行為同時觸犯上開2 罪
      ，為想像競合犯，應依刑法第55條之規定，從一重論以槍
      砲彈藥刀械管制條例第8 條第4 項之未經許可寄藏可發射
      子彈具有殺傷力之改造手槍罪。又其2 人雖先後有2 次寄
      藏槍彈行為，惟其一開始犯意本就是取走2 支槍枝及子彈
      全部，嗣因故分二次取拿寄藏，故仍屬一犯意接續多次行
      為，侵害一個法益，應為接續犯，屬單純一罪。再其等就
      上開為甲○○尋找上開2 槍彈藏放地點並決意由乙○○負
      責藏放保管槍彈犯行，應與乙○○間就寄藏槍彈之間有共
      同犯意聯絡及行為分擔，應依刑法第28條之規定，論以共
      同正犯。又按槍砲彈藥刀械管制條例第18條第4 項前段規
      定「犯本條例之罪，於偵查或審判中自白，並供述全部槍
      砲、彈藥、刀械之來源及去向，因而查獲或因而防止重大
      危害治安事件之發生者，減輕或免除其刑。」依其犯罪形
      態，倘該槍砲、彈藥、刀械已經移轉持有，而兼有來源及
      去向者，固應供述全部之來源及去向，始符合上開規定。
      但其犯罪行為，僅有來源而無去向，或僅有去向而無來源
      者，祇要供述全部來源，或全部去向，因而查獲或因而防
      止重大危害治安事件之發生時，即符合減輕或免除其刑之
      規定，並非謂該犯罪行為，必須兼有來源及去向，始有該
      條項之適用。否則情節較重者（兼有來源及去向），合於
      減免之規定，情節較輕者（僅有來源而無去向，或僅有去
      向而無來源），反而不合於減免之規定，豈不造成輕重失
      衡（最高法院95年度台上字第5130號判決參照）。又所謂
      在偵查中自白，係指被告對於自己所為已經構成犯罪要件
      之事實，至於對阻卻責任或阻卻違法之事由，有所主張或
      辯解，乃辯護權之行使，仍不失為自白（最高法院89年度
      台上字第4513號判決參照）。本件被告丁○○、戊○○均
      已於警詢中供出本案槍彈來源為被告甲○○（丁○○部分
      為偵卷9 頁；戊○○部分14頁、19頁），且2 人均已於警
      詢中供出將該槍彈寄藏在乙○○處所，又被告戊○○復帶
      同警方前往乙○○上開槍彈藏放處所，並經警因而查獲（
      偵卷14頁），足見被告丁○○、戊○○均已合於槍砲彈藥
      刀械管制條例第18條第4 項前段規定，減輕其刑。故其2
      人雖於事後否認曾共同參與寄藏被告甲○○之上開槍彈，
      然依前揭最高法院判決意旨，警方係對其2 人於警詢之白
      白及供出槍彈來源（甲○○），2 人並一致供出藏槍彈地
      點（乙○○住所），警方始得以順利查扣該批槍彈，故仍
      不影響被告丁○○、戊○○2 人得以減輕其刑之規定。又
      被告戊○○於89年間因強盜案件，經本院以91年上更（一
      ）字第374 號判決判處有期徒刑2 年6 月確定，於92年5
      月15日入監執行，93年9 月2 日因縮短刑期假釋付保護管
      束，94年8 月10日因保護管束期滿未經撤銷，視為執行完
      畢，其於5 年內故意再犯本罪，為累犯，應加重其刑，並
      先加後減。
（三）原審對被告丁○○、戊○○論罪科刑，固非無見。惟（1
      ）鍾○民先後2 次與其友人「阿秋」共同交還槍彈，原審
      則認鍾○民2 次均個人自行交還槍彈，已有未合。（2 ）
      被告丁○○、戊○○2 人所為已合於槍砲彈藥刀械管制條
      例第18條第4 項前段規定，得減輕其刑，原審認丁○○、
      戊○○2 人均未符該條之減輕其刑之規定，亦有未恰。被
      告丁○○、戊○○2 人上訴否犯罪雖無理由，惟原判既有
      上開瑕疵，自應關於被告丁○○、戊○○部分均撤銷改判
      。審酌被告丁○○、戊○○均明知未經許可不得寄藏槍彈
      ，竟無視法律規定而寄藏本件槍彈，因而造成社會治安之
      潛在危害，本不宜寬貸，惟念其2 人參與寄藏之槍彈之數
      量不多，爰分別量處如主文所示之刑，並參酌被告丁○○
      、戊○○2 人教育程度及經濟狀況，並均諭知罰金如易服
      勞役之折算標準。至扣案之仿DEERINGER 槍管製造之改造
      手槍（槍枝管制編號：0000000000號）1 支及墨綠色仿GL
      OCK 廠27型半自動手槍改造手槍（槍枝管制編號：000000
      0000號）1 支，均具有殺傷力。另改造（非制式）子彈30
      顆及制式子彈1 顆，經送鑑定結果，經鑑定試射後，雖其
      中改造子分有14顆改造子彈及1 顆制式子彈均具殺傷力，
      惟均已因試射而滅失，而失其違禁物之性質，則不予宣告
      沒收，併予敘明。
乙、被告甲○○上訴駁回部分:
（一）被告丁○○於96年12月11日後某日經由戊○○得知甲○○
      被緝獲後（甲○○96年12月11日通緝到案），而擔心甲○○入監前曾交付放在鍾○民處之上開2 把改造手槍（即Ａ
      槍、Ｂ槍）及具有不詳數量之殺傷力子彈，遂要求戊○○
      聯絡取回該批槍彈之事實，業據被告丁○○於偵訊中供承
      在卷（聲押卷2-6 頁），並證稱: （96年）12月中旬，戊○○說槍、彈在「阿民」（即鍾○民）身上…，我有叫戊○○打電話給鍾○民要他將槍及子彈交給他（戊○○），
      我怕「阿民」會犯法…，「阿民」將槍彈拿到高雄縣仁武
      鄉○○村○○○路45號我父親家時，當時戊○○及乙○○
      都在場，…我確定當天鍾○民將2 枝槍及30幾顆子彈交給
      戊○○，這些槍彈是甲○○的，他被抓後，戊○○說槍彈
      在「阿民」那裏，我怕「阿民」太小會出事，叫薛（戊○○）打給「阿民」，叫他（鍾○民）將東西拿過來等語（
      偵卷132-134 頁），核與證人鍾○民則警詢證稱: 甲○○
      是我老大（照片指認），我是他手下的小弟，他有把槍械
      寄放在我這裡，大概在3 個月前甲○○在左營的租屋處拿
      了兩把槍給我，其中1 把是金色的掌心雷手槍（即Ａ槍）
      ，另1 把是綠色（即Ｂ槍），…甲○○對我說先把槍械寄
      放在我這裡，如果有用到再叫我拿給他，我都放在家裡我
      房間的床底下等語（偵卷35頁），復於偵訊中證稱: 甲○○被抓後，我接到丙○○電話，說老大被抓了，丁○○叫
      戊○○拿槍過去給他等語（偵卷116 頁）。另證人丙○○
      亦證稱: 我親眼看到甲○○有1 把手槍，1 把掌心雷（Ａ
      槍）、1 把是90的（Ｂ槍），槍不在我這裡，甲○○被抓
      後，丁○○的小弟戊○○打電話給鍾○民把槍拿到八卦寮
      大同二街45號交給戊○○，丁○○也在場，我在上班戊○○就打電話告訴我甲○○被抓了，他就問我甲○○的2 支
      槍是否在鍾○民那邊，我跟他說是，後來我有打電話向戊○○確認有無拿到槍，他說有等語（偵卷114 頁）。另共
      同被告戊○○於偵訊中以證人身分亦證稱: 我是從丙○○
      得知甲○○的槍2 支、子彈藏在鍾○民…，我是透過丙○○拿到鍾的電話…我跟甲○○在一起過，我們知道很久了
      ，我本身就有看過這兩把槍等語（偵卷126 、127 頁）。
      另證人乙○○亦證稱: 甲○○出事後，當時我與「金昌」
      戊○○在一起，薛打電話給「阿民」，叫他把槍、彈拿過
      來，我們是怕「阿民」拿去做案…，是從戊○○手上接到
      槍，有點算過，過了2 天，「阿民」叫他朋友「阿秋」拿
      第2 支槍給我，也是大同二街45號交槍，「阿民」有說槍
      拿去烤漆等語相符（偵卷123 頁），足見被告甲○○入監
      確曾於入監前將上開槍彈交付鍾○民藏放之事實，已甚明
      確。另被告丁○○、戊○○、乙○○及證人丙○○雖均事
      後否認該批槍彈來自被告甲○○，另證人鍾○民亦改稱:
      當時是綽號「生哥」的男子交付伊該2 把槍彈，但綽號「
      生哥」的男子並非甲○○云云。惟與其於警、偵訊之證述
      及丁○○、戊○○、丙○○均證述: 上開槍彈來源均自甲○○等情節不符。而被告甲○○確曾於案發前確曾因其於
      89年間因強盜案件經判刑確定經通緝後，而於96年12月11
      日始經緝獲到案，復有被告甲○○高雄市政府警察局通緝
      案件移送書（ 偵卷88頁）及臺灣高等法院前案紀錄在卷
      可按。況證人鍾○民、丙○○均分別於偵訊中均尊稱被告
      甲○○為渠等「老大」，業如前述。另證人鍾○民亦證稱
      : 丁○○、戊○○、丙○○、乙○○平日均有幫甲○○作
      事情等語（本院卷167 頁及反面），故證人鍾○民、乙○○、丙○○及被告丁○○、戊○○事後雖均改稱: 綽號「
      生哥」的男子並非甲○○云云及槍彈彈來源非自被告甲○○云云，均非可採，亦屬事後迴護被告甲○○之詞，故被
      告甲○○持有上開2 支改造槍枝及31顆子彈之事證已甚明
      確。又上開槍枝2 支、子彈31顆（其中改造子彈30顆，而
      僅14顆具有殺傷力、具有殺傷力制式子彈1 顆），經鑑定
      分別具有殺傷力，業如前述，故本件被告甲○○持有殺傷
      力槍彈之犯行洵堪認定。
（二）原判決就被告甲○○持有改造槍彈之犯行，依刑事訴訟法
      299 條第1 項、槍砲彈藥刀械管制條例第8 條第4 項、第
      12條第4 項，刑法第11條、第55條、第42條第3 項、第38
      條第1 項第1 款之規定，並審酌被告甲○○擅自持有具殺
      傷力之改造手槍及子彈，對於他人生命、身體以及社會治
      安造成潛在之危險與不安，又將持有之槍彈交予他人保管
      ，顯有擴大犯罪之風險，對社會治安威脅程度較高及其動
      機、目的與造成社會侵害之程度等一切情狀，量處有期徒
      刑4 年，併科罰金新台幣15萬元及就所處罰金刑部分，諭
      知如易服勞役以新台幣1 千元折算1 日之折算標準，經核
      原判決關於被告甲○○部分認事用法，尚無不合，量刑亦
      稱妥適，被告甲○○上訴意旨否認犯罪並指摘原判決不當
      ，為無理由，應予駁回。
參、另共同被告乙○○部分業經原審法院判刑確定，自不另論列
    ，附此明。
據上論結，應依刑事訴訟法第368 條、第369 條第1 項前段、第
364 條、第299 條第1 項前段，槍砲彈藥刀械管制條例第8 條第
4 項、第12條第4 項、第18條第4 項前段，刑法第11條、第28條
、第55條、第47條第1 項、第42條第3 項、第38條第1 項第1 款
，判決如主文。
本案經檢察官姜麗儒到庭執行職務。
中    華    民    國    98    年    7     月    15    日
                  刑事第八庭    審判長法  官   洪兆隆
                                      法  官   郭玫利
                                      法  官   李政庭
以上正本證明與原本無異。
如不服本判決應於收受本判決後10日內向本院提出上訴書狀，其
未敘述上訴理由者，並得於提起上訴後10日內向本院補提理由書
狀（均須按他造當事人之人數附繕本）「切勿逕送上級法院」。
中    華    民    國    98    年    7     月    15    日
                                      書記官   吳福連
附錄本件判決論罪科刑法條：
槍砲彈藥刀械管制條例第8條第4項
未經許可，持有、寄藏或意圖販賣而陳列第一項所列槍枝者，處
三年以上十年以下有期徒刑，併科新臺幣七百萬元以下罰金。
槍砲彈藥刀械管制條例第12條第4項
未經許可，持有、寄藏或意圖販賣而陳列子彈者，處五年以下有
期徒刑，併科新台幣三百萬元以下罰金。


司法院資訊處製作；財團法人民間司法改革基金會備份。
